【裁判字號】    97,消債更,619
【裁判日期】    970808
【裁判案由】    更生
【裁判全文】
臺灣桃園地方法院民事裁定           97年度消債更字第619號
聲  請  人
即債務人    甲○○
代  理  人  徐豐益律師
上列當事人聲請消費者債務清理事件，本院裁定如下：
    主  文
聲請駁回。
聲請費用由聲請人負擔。
    理  由
一、按債務人有不能清償債務或有不能清償之虞者，得依消費者
    債務清理條例所定更生或清算程序處理其債務。聲請更生或
    清算不合程式或不備其他要件者，法院應以裁定駁回之，但
    其情形可以補正者，法院應定期間先命補正。此觀諸消費者
    債務清理條例第3 條、第8 條規定自明。
二、查本件債務人向本院聲請更生，雖主張：其有不能清償債務
    情事，前已提出債權人清冊，以書面向最大債權金融機構寶
    華商業銀行請求共同協商債務清償方案，惟逾30日未開始協
    商，且其無擔保或無優先權之債務總額未逾新臺幣（下同）
    1,200 萬元，復未經法院裁定開始清算程序或宣告破產等情
    。
三、聲請人之財產總值大於負債，本院認聲請人並無不能清償債
    務或有不能清償之虞：
    本件聲請人所有之財產有坐落彰化縣和美鎮○○○段嘉寶潭
    小段392 之2 地號土地（地目：建、面積668 平方公尺、應
    有部分36分之5 、土地公告現值為276,000 元）、同小段39
    6 之5 地號土地（地目：田、面積4,399 平方公尺、應有部
    分36分之5 、土地公告現值為1,276,349 元）、同鎮○○段
    109 地號土地（地目：田、面積194 平方公尺、應有部分36
    分之5 、土地公告現值69,940元），此有聲請人提出之土地
    登記謄本三紙在卷可稽，上揭三筆土地若以公告現值計算其
    價值，共計1,622,489 元，顯已逾聲請人主張之債務1,433,
    069 元，聲請人若積極處分上揭土地，足以清償其所負債務
    。又聲請人另有投資大同股份有限公司，財產價值為22,640
    元，亦有聲請人提出之全國財產稅總歸戶財產查詢清單可證
    ，若以股票面額10元計算，則聲請人應有大同股份有限公司
    股票2,264 股，依97年8 月7 日股票市場收盤價為每股11.7
    元，其價值共計為26,488元（11.7元×2,264 股），是聲請
    人若處分上揭股票，即足清償部分債務。益證聲請人僅係怠
    於處分財產，致生清償遲延之情。本件應無不能清償債務或
    有不能清償之虞。
四、綜上所述，聲請人之聲請與前揭聲請更生之要件有間，又屬
    不能補正，依上說明，自應駁回其更生之聲請。
五、結論：本件聲請為無理由，爰依消費者債務清理條例第8條
    前段、第15條，民事訴訟法第95條、第78條，裁定如主文。
中    華    民    國    97    年    8     月    8     日
              民事第一庭    法      官  吳爭奇
上為正本係照原本作成。
如不服本裁定，應於裁定送達後10日內，以書狀向本院提出抗告
，並繳納抗告費新臺幣1 千元。
中    華    民    國    97    年    8     月    8     日
                            書  記  官  梁麗雲


司法院資訊處製作；財團法人民間司法改革基金會備份。
